【裁判字號】    89,交易,77
【裁判日期】    890316
【裁判案由】    公共危險
【裁判全文】
臺灣臺中地方法院刑事判決                          八十九年度交易字第七七號
    公  訴  人  臺灣臺中地方法院檢察署檢察官
    被      告  甲○○
右列被告因公共危險案件，經檢察官提起公訴 (八十九年度偵字第一四七八號），本
院判決如左：
    主      文
甲○○服用酒類，不能安全駕駛動力交通工具而駕駛，處拘役肆拾日，如易科罰金，
以參佰元折算壹日。
    事      實
一、甲○○於民國八十八年九月十四日晚上九時二十五分許，飲酒後吐氣所含酒精成
    份達每公升０．六七毫克，超過每公升０．二五毫克之標準值甚多，已不能安全
    駕駛動力交通工具，仍酒醉駕駛車牌號碼ＡＥ－六七七九號自用小客車，沿台中
    市○○路由西往東方向行駛，途經台中市○○路與綠川東街之交岔路口行人穿越
    道前時，本應注意車前狀況，隨時採取必要之安全措施，並應注意汽車行經行人
    穿越道前，遇有行人穿越時，應暫停讓行人先行通過，且應注意汽車駕駛人飲酒
    後其吐氣所含酒精成份超過每公升０．二五毫克以上者，不得駕車，而依當時情
    況，又無不能注意之情事，詎其能注意，竟疏未注意車前狀況及注意暫停讓行人
    先行通過，猶酒醉貿然行駛，因而其所駕自用小客車左前側車頭遂撞及正橫越道
    路行走行人穿越道之行人陳僑峰，使陳僑峰倒地而受有頭部裂傷之傷害（其過失
    傷害部分，未據陳僑峰提出告訴）。
二、案經台中市警察局第一分局報請臺灣臺中地方法院檢察署檢察官偵查起訴。
    理      由
一、訊之被告甲○○固坦承肇事後經警測試其飲酒後吐氣所含酒精成份達每公升０．
    六七毫克，然矢口否認有上開犯行，辯稱：肇事當時伊人仍很清醒，且伊車已通
    過行人穿越道，是行人陳僑峰自行追撞伊車而倒地受傷云云。惟查汽車駕駛人飲
    酒後其吐氣所含酒精成份超過每公升０．二五毫克以上者，不得駕車，道路交通
    安全規則第一百十四條第二款定有明文，而被告肇事後經警測試飲酒後吐氣所含
    酒精成份達每公升０．六七毫克，有其酒精測試值乙紙附卷足憑，已超過上開每
    公升０．二五毫克之標準值甚多；且被告於前開時地駕駛上開自用小客車，因疏
    未注意意車前狀況及注意暫停讓行人先行通過，致其所駕自用小客車如何撞及正
    橫越道路行走行人穿越道之行人陳僑峰，使陳僑峰倒地受傷等情，業據被害人陳
    僑峰於警訊中指述甚明，並經目擊證人楊資煜於警訊中證述屬實，復有現場草圖
    乙紙、被告車損照片二張及診斷證明書乙紙附卷可稽；參以被告肇事後經警製作
    筆錄時，酒味濃烈，眼睛充滿血絲，注意力無法集中，亦有承辦本件車禍警員宋
    建昇所製作職務報告書乙紙附卷可考，顯見被告飲酒後已不能安全駕駛動力交通
    工具，仍酒醉駕駛上開自用小客車以致肇事無疑。是被告上開所辯，無非事後卸
    責之詞，不足採信，事證明確，其犯行堪以認定。
二、核被告甲○○所為，係犯刑法第一百八十五條之三之服用酒類，不能安全駕駛動
    力交通工具而駕駛罪。爰審酌被告犯罪之動機、目的、所生危害及犯罪後態等一
    切情狀，量處如主文所示之刑，並諭知易科罰金之折算標準，以示懲儆。
三、據上論斷，應依刑事訴訟法第二百九十九條第一項前段、刑法第一百八十五條之
    三、第四十一條，罰金罰鍰提高標準條例第二條，判決如主文。
中    華    民    國      八十九      年       三        月    十六     日
                                    臺灣臺中地方法院交通法庭
                                        法  官  朱  光  國
右正本證明與原本無異。
如不服本判決，應於判決送達後十日內向本院提出上訴狀( 應附繕本 )，上訴於臺灣
高等法院臺中分院。
                                        書記官
中    華    民    國      八十九      年       三        月    十七     日
刑法第一百八十五條之三
服用毒品、麻醉藥品、酒類或其他相類之物，不能安全駕駛動力交通工具而駕駛者，
處一年以下有期徒刑、拘役或三萬元以下罰金。


司法院資訊處製作；財團法人民間司法改革基金會備份。
